臺灣臺北地方法院刑事判決　　　　　　　96年度易字第1232號
　　公　訴　人　臺灣臺北地方法院檢察署檢察官
　　被　　　告　乙○○
　　　　　　　　　　　　樓
上開被告因詐欺案件，經檢察官提起公訴（九十六年度偵字第八
六八一號）及移送併案審理（九十六年度偵字第六四二三號、臺
灣板橋地方法院檢察署九十六年度偵字第一○三九○號、臺灣桃
園地方法院檢察署九十六年度偵字第一○七○九號、第一二九一
四號、臺灣臺南地方法院檢察署九十六年度偵字第七八九八號）
，因被告於本院準備程序中就被訴事實為有罪之陳述，經本院合
議庭裁定改進行簡式審判程序，本院判決如下：
    主  文
乙○○幫助意圖為自己不法之所有，以詐術使人將本人之物交付
，處有期徒刑貳月，如易科罰金，以新臺幣壹仟元折算壹日，減
為有期徒刑壹月，如易科罰金，以新臺幣壹仟元折算壹日，緩刑
貳年。
    事  實
一、乙○○能預見提供自己之帳戶供他人使用可能係供他人作為
    詐欺犯罪之用，竟基於幫助他人實施詐欺之不確定故意，先
    於民國九十五年十一月中旬某日，在臺北市臺北橋某處，將
    其所開立帳號為0000000000000號之臺灣新光
    商業銀行丹鳳帳戶（下稱系爭帳戶）之金融卡及密碼交與真
    實姓名不詳自稱「陳先生」之成年男子，供作提領及匯出款
    項之用以幫助上開成年男子實施詐欺犯行，上開成年男子即
    基於為自己不法所有之意圖為下列詐欺行為：
  (一)於九十五年十二月六日下午三時許，在雅虎奇摩拍賣網站刊
    登販售「超薄時尚ＮｉｋｏｎＣｏｏｌＰｕｘＳ５數位相機
    」之不實廣告，致使丙○○陷於錯誤而上網以新臺幣（下同
    ）四千九百六十元之價格得標，並依指示於九十五年十二月
    十一日晚上十時二十四分在臺北縣新店市○○路○段一三五
    號使用自動櫃員機將上開款項連同運費一百元轉帳至系爭帳
    戶，嗣因丙○○未收得標購之物品始報警處理。
  (二)於九十五年十二月九日，在雅虎奇摩拍賣網站刊登販售「Ａ
    ＰＰＬＥ筆記型電腦」之不實廣告，致使壬○○陷於錯誤而
    上網以五千元之價格得標，並依指示於九十五年十二月十八
    日中午十二時五十三分在臺北市○○○路二七六號使用自動
    櫃員機將上開款項轉帳至系爭帳戶。
  (三)於九十五年十二月九日，在雅虎奇摩拍賣網站刊登販售「全
    新友達面版１５ＬＣＤ超美液晶螢幕Ａ規格低價出售」之不
    實廣告，致使吳宗賢陷於錯誤而上網以二千零十元之價格得
    標，並依指示於九十五年十二月十三日下午一時四十九分在
    臺北市○○○路○段五○號臺北富邦銀行使用自動櫃員機將
    上開款項連同運費一百元轉帳至系爭帳戶。
  (四)於九十五年十二月十日，在雅虎奇摩拍賣網站刊登販售「Ｊ
    ＢＬ高級喇叭」之不實廣告，致使丁○○陷於錯誤而上網以
    三千一百零一元之價格得標，並依指示於九十五年十二月十
    一日下午四時二十四分在臺北市○○○路國泰世華商業銀行
    使用自動櫃員機將上開款項連同運費一百元轉帳至系爭帳戶
    。
  (五)於九十五年十二月十一日晚上十一時許，在雅虎奇摩拍賣網
    站刊登販售「華碩Ｖ７０手機」之不實廣告，致使己○○陷
    於錯誤而上網以四千二百元之價格得標，並依指示於九十五
    年十二月十二日上午十時二十四分在臺南縣麻豆鎮總爺郵局
    使用自動櫃員機將上開款項轉帳至系爭帳戶。
  (六)於九十五年十二月十一日，在雅虎奇摩拍賣網站刊登販售「
    ＭＰ３數位隨身碟」之不實廣告，致使戊○○陷於錯誤而上
    網以二千元之價格得標，並依指示於九十五年十二月十一日
    晚上七時四十六分在新竹市○○路○段一○一號使用自動櫃
    員機將上開款項轉帳至系爭帳戶。
  (七)於九十五年十二月十二日，在雅虎奇摩拍賣網站刊登販售「
    ＮＯＫＩＡ６２８０手機」之不實廣告，致使辛○○陷於錯
    誤而上網以六千零八十元之價格得標，並依指示於九十五年
    十二月十二日上午八時四十五分許在新竹市○○○路六號使
    用自動櫃員機將上開款項轉帳至系爭帳戶。
  (八)於九十五年十二月十三日，在雅虎奇摩拍賣網站刊登販售「
    ＣＡＳＩＯＥＸ—Ｚ６０數位相機」之不實廣告，致使庚○○陷於錯誤而上網以五千二百七十元之價格得標，並依指示
    於九十五年十二月十三日下午二時四十八分在新竹市○○路
    ○段五三號使用自動櫃員機將上開款項轉帳至系爭帳戶。
  (九)於九十五年十二月十八日，在雅虎奇摩拍賣網站刊登販售「
    全新聖鬥士星矢聖衣神話雙魚座」之不實廣告，致使甲○○
    陷於錯誤而上網以一千三百元之價格得標，並依指示於九十
    五年十二月十八日晚上十時四十六分以網路轉帳方式將上開
    款項轉帳至系爭帳戶，嗣因甲○○發覺受騙始報警處理。
二、案經丙○○訴請臺北縣警察局新店分局報請臺灣臺北地方法
    院檢察署檢察官偵查起訴暨臺灣臺北地方法院檢察署檢察官
    、臺灣板橋地方法院檢察署檢察官、臺灣桃園地方法院檢察
    署檢察官及臺灣臺南地方法院檢察署檢察官移請本院併案審
    理。
    理  由
一、上開犯罪事實，業據被告乙○○於本院審理中坦白承認，核
    與證人丙○○、甲○○、戊○○、辛○○、庚○○、壬○○
    、丁○○、己○○、吳宗賢陳述情節相符，並有系爭帳戶開
    戶資料、往來明細、相關自動櫃員機交易明細表、匯款紀錄
    、相關雅虎奇摩電子信箱資料、奇摩拍賣網站帳戶持有人資
    料暨ＩＰ位址、國泰世華商業銀行匯款單及公務電話紀錄在
    卷可資佐證，被告自白與事實相符，本件事證業已明確，被
    告犯行堪以認定。
二、被告與上開真實姓名年籍不詳自稱「陳先生」之成年男子並
    無實施犯罪之犯意聯絡及行為分擔，被告基於幫助詐欺之意
    思而提供帳戶供助力促上開成年男子前開詐欺犯行之實現，
    應為幫助犯，故核被告所為，係犯刑法第三百三十九條第一
    項之幫助詐欺取財罪。按檢察官就犯罪事實一部起訴者，其
    效力及於全部，刑事訴訟法第二百六十七條定有明文，臺灣
    臺北地方法院檢察署九十六年度偵字第六四二三號、臺灣板
    橋地方法院檢察署九十六年度偵字第一○三九○號、臺灣桃
    園地方法院檢察署九十六年度偵字第一○七○九號、第一二
    九一四號、臺灣臺南地方法院檢察署九十六年度偵字第七八
    九八號併案審理部分（即犯罪事實欄(二)至(九)部分），因與本
    案檢察官起訴之部分（即犯罪事實欄(一)部分）有實質一罪之
    關係，且經本院當庭告知被告，依據前開規定，本院自應併
    與審理。另被告係基於幫助之犯意而為詐欺構成要件以外之
    行為，係刑法第三十條第一項所定之幫助犯，依刑法第三十
    條第二項之規定減輕其刑。爰審酌被告於本院審理中坦白承
    認犯行，並與到庭之被害人達成和解並依約履行，且亦經告
    訴人吳宗賢表示願意原諒被告，有本院公務電話一紙在卷可
    參，被告犯後態度良好，當係因一時失慮而為本案犯行，另
    參酌被告犯罪手段、生活狀況及行為所造成之危害程度等情
    狀，量處如主文所示之刑，並諭知易科罰金之折算標準。
三、又本案被告係於九十五年十一月間為本案幫助詐欺犯行，因
    犯罪時間在九十六年四月二十四日之前，亦無其他不合中華
    民國九十六年罪犯減刑條例所定不得減刑之情形，爰依中華
    民國九十六年罪犯減刑條例第二條第一項第三款、第七條、
    第九條併與宣告減刑及易科罰金折算標準如主文所示。
四、此外，被告前未曾受有期徒刑以上刑之宣告，有臺灣高等法
    院被告前案紀錄表一份在卷可稽，且被告於本院審理中與到
    庭之被害人達成和解且依約履行，本院信被告經此教訓當知
    所警惕而無再犯之虞，本院因認對其所宣告之刑，以暫不執
    行為適當，爰併予宣告緩刑如主文所示。
據上論斷，應依刑事訴訟法第二百七十三條之一第一項前段、第
二百九十九條第一項前段，刑法第三百三十九條第一項、第三十
條第一項前段、第二項、第四十一條第一項前段、第七十四條第
一項第一款，刑法施行法第一條之一，中華民國九十六年罪犯減
刑條例第二條第一項第三款、第七條、第九條，判決如主文。
本案經檢察官陳韻如到庭執行職務
中　　華　　民　　國　　96　　年　　8 　　月　　31　　日
                        臺灣臺北地方法院刑事第八庭
                            法  官  唐于智
上正本證明與原本無異。
如不服本判決，應於判決送達後10日內，向本院提出上訴狀。
                            書記官  李玟郁
中　　華　　民　　國　　96　　年　　9 　　月　　6 　　日
附錄本案論罪法條
刑法第339條第1 項
意圖為自己或第三人不法之所有，以詐術使人將本人或第三人之
物交付者，處5 年以下有期徒刑、拘役或科或併科1000元以下罰
金。
